臺灣臺南地方法院刑事判決　　　　　　　　　　　　　九十年度易字第一五七號
　　公　訴　人　臺灣臺南地方法院檢察署檢察官
　　被　　　告　丙○○
　　選任辯護人　楊清安
　　　　　　　　蔡進欽
　　　　　　　　蔡弘琳
右列被告因竊盜案件，經檢察官聲請簡易判決處刑（九十年度營偵字第七○五號），
本院認不宜適用簡易程序，改依通常程序審理，判決如左：
    主  文
丙○○連續攜帶兇器竊盜，處有期徒刑伍月，如易科罰金，以參佰元折算壹日。扣案
如附表二所示之物均沒收。
    事  實
一、丙○○基於意圖為自己不法所有之概括犯意，連續於附表一所示時間、地點，攜
    帶客觀上足以對人之生命、身體造成危害之油壓剪及其他工具，以利用鐵條插入
    電線杆攀爬至杆頂，再使用油壓剪剪斷電線之方式，竊取如附表一所示之硬裸銅
    線，得手後載往臺北縣樹林鎮某廢鐵回收處販售。嗣於九十年四月二十二日晚間
    七時五十分許，丙○○因在臺南縣後壁鄉崁頂村八掌溪堤防旁道路車內施用毒品
    時（丙○○施用毒品部份另行偵查處理）為警查獲，並扣得附表二所示之物及尚
    未銷贓之銅線八小段，丙○○乃於接受警訊時，向有偵查權之警員自首坦承上開
    竊盜犯行，進而接受裁判。
二、案經臺南縣警察局白河分局報告臺灣臺南地方法院檢察署檢察官偵查起訴。
    理  由
一、訊據被告丙○○於本院審理時，提出刑求抗辯，稱伊在警訊中曾遭受員警毆打等
    語，經傳訊證人即負責訊問被告之員警乙○○、甲○○，則否認有毆打被告之情
    ，詢諸被告有關細節，被告乃稱伊係被員警帶回警局後，脫上衣預備拍照時，即
    遭到毆打，因當時頭被衣服遮擋，未看見施暴之人等語（本院九十一年三月二十
    二日審理筆錄），則被告所稱之毆打與伊警訊陳述之任意性，似無關連；此外，
    比對被告於警、偵訊及本院審理時所為供詞，均一致坦承上開竊盜犯行，足認被
    告並無否認犯行之意圖，則臺南縣警察局白河分局員警亦應無使用強暴行為取供
    之必要，是本院雖無法確認被告所稱遭毆打云云是否屬實，惟就被告所自陳之情
    節以觀，可認被告於警訊中所為陳述，仍出於自由意志而為，應可採取，合先敘
    明。次查，被告於偵訊及本院審理時，對於右揭時地，連續竊取電線之事實均坦
    承不諱，經核與證人即臺灣電力公司嘉義營業所水上服務所職員戊○○、丁○○
    於警訊中所陳述之被害情節相符，此外並有被告用以竊取電線之油壓剪、鐵條、
    尚未銷贓之銅線八小段等扣案可稽，被告前開自白，應堪信為真實。至檢察官雖
    認被告係與綽號「黃牛」、姓名年籍不詳之成年男子共同行竊，惟被告於本院審
    理時，則陳稱「黃牛」僅係教導伊如何竊取電線，實際行竊時均由伊獨自下手，
    「黃牛」並未參與等語（本院九十一年二月二十二日訊問筆錄），按共同正犯係
    指兩個以上之行為人，基於共同之行為決意，各自分擔實施犯罪行為之一部，彼
    此以其行為互為補充，而在犯罪行為之分工與角色分配之協力合作下，共同完成
    犯罪。經查，「黃牛」指導被告犯罪手法，固為被告下手行竊之原因，然「黃牛
    」對於被告預備何時行竊、竊取何種財物之犯罪意思形成，不僅並未參與，事後
    更未與被告分工實施竊盜行為，本院因認被告與「黃牛」間，尚無犯意之聯絡或
    行為之分擔，不能認為共同正犯。綜上所述，本件事證已臻明確，被告犯行可以
    認定。
二、按油壓剪客觀上具有危險性，足以傷害人之身體，為兇器之一種。被告意圖為自
    己不法之所有，持上揭兇器竊取附表一所示之財物，核其所為，係犯刑法第三百
    二十一條第一項第三款之加重竊盜罪。其先後二次犯行，時間緊接，犯罪構成要
    件相同，顯係基於概括之犯意反覆為之，應依連續犯之規定論以一罪並加重其刑
    。又被告係因涉嫌施用毒品為警查獲，嗣於警訊中自行供出上揭當時仍未經發覺
    之竊盜犯行，並因此接受裁判，本院認被告於警訊中所為供詞，已經符合自首要
    件，應依刑法第六十二條減輕其刑。爰審酌被告竊取電線變賣圖利之犯罪動機與
    手段，因此侵害臺灣電力公司之財產權，所得利益僅約新臺幣三千餘元，以及被
    告犯罪後坦承犯行，態度尚稱良好等一切情狀，量處如主文所示之刑，並諭知易
    科罰金之折算標準，以資懲儆。扣案如附表二所示之物，均為被告所有供犯罪所
    用之物，已據其供明在卷，併依法宣告沒收。
據上論斷，應依刑事訴訟法第四百五十二條、第二百九十九條第一項前段，刑法第五
十六條、第三百二十一條第一項第三款、第六十二條、第四十一條第一項前段、第三
十八條第一項第二款，罰金罰鍰提高標準條例第二條，判決如主文。
本案經檢察官盧駿道到庭執行職務。
中      華      民      國      九十一      年      四      月    四    日
                              臺灣臺南地方法院刑事第五庭
                                      法  官  吳坤芳
右正本證明與原本無異。
如不服本判決，應於判決送達後十日內向本院提出上訴狀( 應附繕本 )。
                                      書記官  張豐榮
中      華      民      國      九十一      年       四     月    四    日
附表一：
┌──────┬──────────────┬─────────────┐
│犯 罪 時 間 │犯      罪      地      點  │所      得      財      物│
├──────┼──────────────┼─────────────┤
│90年03月25日│嘉義縣水上鄉大罄村一之五號旁│裸銅線二百四十九公尺（重約│
│晚間七時許  │右側農路約七百公尺處        │五十公斤，價值二千五百元）│
│            │                            │                          │
├──────┼──────────────┼─────────────┤
│90年04月14日│臺南縣後壁鄉○○村○○○○路│裸銅線一百公尺（重約十八公│
│晚間七時許  │                            │斤，價值一千四百零四元）  │
└──────┴──────────────┴─────────────┘
附表二：
┌──┬────┬──╥──┬────┬──┐
│編號│物品名稱│數量║編號│物品名稱│數量│
├──┼────┼──╫──┼────┼──┤
│一  │油壓剪  │二支║二  │鐵條    │十九│
│    │        │    ║    │        │支  │
├──┼────┼──╫──┼────┼──┤
│三  │Ｔ型板手│三支║四  │工具袋  │二個│
├──┼────┼──╫──┼────┼──┤
│五  │腰帶    │一條║    │        │    │
└──┴────┴──╨──┴────┴──┘
附錄本案論罪科刑法條全文：
刑法第三百二十一條
犯竊盜罪而有左列情形之一者，處六月以上、五年以下有期徒刑：
一  於夜間侵入住宅或有人居住之建築物、船艦或隱匿其內而犯之者。
二  毀越門扇、牆垣或其他安全設備而犯之者。
三  攜帶兇器而犯之者。
四  結夥三人以上而犯之者。
五  乘火災、水災或其他災害之際而犯之者。
六  在車站或埠頭而犯之者。
前項之未遂犯罰之。
